【裁判字號】    97,訴,89
【裁判日期】    971030
【裁判案由】    家暴傷害致死
【裁判全文】
臺灣桃園地方法院刑事判決                97年度訴字第89號
公  訴  人  臺灣桃園地方法院檢察署檢察官
被      告  丙○○
                    （另案在臺灣桃園監獄執行中）
指定辯護人  林清漢律師
上列被告因家暴傷害致死案件，經檢察官提起公訴（96年度偵字
第21613號），本院判決如下：
    主  文
丙○○無罪。
    理  由
一、公訴意旨略以：被告丙○○與被害人林愛玲為夫妻。緣被告
    丙○○於民國96年3 月23日凌晨，在渠等位在桃園縣桃園市
    ○○路92號3 樓住處內，先與被害人及友人乙○○共同飲酒
    ，飲畢，被告即與被害人進入臥室，乙○○則留在客廳後，
    惟被告因故與被害人發生口角，依當時客觀情形，被告可預
    見如猛力毆打被害人頭部，將有可能造成死亡結果，竟仍基
    於傷害林愛玲身體之犯意，毆打被害人頭部，並致其受有外
    傷性顱內出血之傷害。嗣於同日上午7時許，被告在上址2樓
    浴室發現被害人坐在馬桶上，神智昏迷，遂緊急送醫，惟被
    害人仍因外傷性頭部創傷致顱內出血併胰腺出血、肺炎，延
    至翌日（24日）上午8 時17分許，終因起腦幹出血及中樞神
    經休克而不治死亡。基此，因認被告涉犯刑法第277條第2項
    前段傷害致死罪嫌。
二、按犯罪事實應依證據認定之，無證據不得認定犯罪事實；不
    能證明被告犯罪或其行為不罰者應諭知無罪之判決，刑事訴
    訟法第154條第2項、第301條第1項定有明文。又認定不利於
    被告之事實，須依積極證據，苟積極證據不足為不利於被告
    事實之認定時，即應為有利於被告之認定，更不必有何有利
    之證據；而事實之認定，應憑證據，如未能發現相當證據，
    或證據不足以證明，自不能以推測或擬制之方法，以為裁判
    基礎；另認定犯罪事實所憑之證據，雖不以直接證據為限，
    間接證據亦包括在內，然而無論直接或間接證據，其為訴訟
    上之證明，須於通常一般之人均不致有所懷疑，而得確信其
    為真實之程度者，始得據為有罪之認定，最高法院30年上字
    第816 號、40年台上字第86號、76年台上字第4986號著有判
    例可資參照。
三、公訴人認被告丙○○涉犯刑法第277條第2項前段傷害致死罪
    嫌，無非係以被告之供述，內政部警政署刑事警察局96年 5
    月22日刑醫字第0960049457號鑑定書、法務部法醫研究所96
    年5月3日函附（96）醫鑑字第0961100465號鑑定報告書、臺
    灣桃園地方法院檢察署檢察官96年3 月25日相驗筆錄、相驗
    屍體證明書、驗斷書、桃園縣政府警察局現場勘查報告、被
    害人林愛玲之壢新醫院病歷紀錄、現場採證照片，及扣案染
    有血跡之毀損衣物1 件為證。再者，本案經桃園縣政府警察
    局鑑識課人員前往被告住處勘驗，除在被告案發當日所穿著
    衣物上發現染有可疑血跡外，並有與人拉扯而破損痕跡，另
    臥室床板上亦有疑似擦抹血液痕跡，且其上血跡均與被害人
    之型別相符，堪認被告於96年3 月24日凌晨，確有在住處臥
    室內與被害人發生毆打事實，復被害人因反抗而扯毀被告衣
    物，且被告對於猛力毆打被害人頭部將造成顱內出血終引起
    死亡結果亦有預見。另者，依解剖鑑定報告顯示，被害人係
    因頭部外傷、顱內出血併胰腺出血、肺炎引起腦幹出血及中
    樞神經休克而死亡，死亡方式為「他為」；而由法務部法醫
    研究所97年8月1日法醫理字第0970003416號、97年9月5日法
    醫理字第0970004135號函文觀之，被害人有顱內出血，主要
    死因為外傷性頭部外傷，以頭部外傷之責任最大，其死亡轉
    機以頭部腦挫傷引起中樞神經休克為主，且由棍棒或徒手造
    成右顱頂區外傷之機率較高，可認被害人死亡直接外力原因
    應為他人以棍棒或徒手毆打其右顱頂區所造成。另者，兼衡
    證人即現場處理員警丁○○、戊○○，及證人乙○○之證述
    ，被告於案發後身上所呈現之傷痕，應係員警於97年3 月23
    日凌晨2 時25分許至現場處理後始有之，而被告與被害人於
    員警離去後復於臥房內發生爭吵，被害人當時並有喊「二哥
    、二哥，快點來」向證人乙○○求救，足見被害人於求救時
    ，被告應有毆打被害人並與之發生肢體衝突，而造成被告身
    上之傷勢及被害人前開傷勢而生死亡結果。況且，佐以被告
    於偵查中羈押訊問時曾供稱，伊衣服上之血跡可能係案發當
    晚與被害人發生口角時沾到，並有以拳頭毆打被害人等情，
    復被告於員警到場處理時意識清醒，應知悉員警到場處理一
    事，卻於警、偵詢中均未提及，反稱於飲酒完即去睡覺，之
    後情形均不知情云云，顯係被告為了編造製造不在場之事實
    而為之辯詞等，為其主要論據。
四、訊據被告丙○○堅詞否認有何傷害致死犯行，辯稱略以：伊
    於97年3 月23日凌晨已因酒醉神智不清，不記得有無毆打被
    害人林愛玲，且渠等為夫妻並無仇恨，雖平常有肢體衝突，
    但見友人乙○○毆打被害人時，尚願出面報警，足見伊對被
    害人仍有憐憫、照顧，實無本案犯罪動機；另伊當日所著衣
    服固染有害人血跡，然係因與甲○○將被害人自2樓移往3樓
    房間時沾染，復鎖上傷勢並非新傷，衣服縱有破損痕跡，亦
    不足認涉有本案犯嫌；而法務部法醫研究所鑑定報告僅能證
    明被害人死亡之事實，為顱內血撞擊性外傷，棍棒、跌倒均
    有可能，如為徒手造成則須相當大力量所致，且在場之人皆
    未看見有何棍棒等硬物，亦無以認係伊強押被害人撞牆所致
    ，即不法排除為被害人自行跌倒受傷；再警員案發前到場時
    ，已可認伊已喝醉，是否能再傷害被害人，容有懷疑，復參
    酌甲○○、乙○○證詞，當晚並無很大之吵鬧聲，若係毆打
    致死，應有相當大聲響，恐難認有毆打事實，本案實有諸多
    合理懷疑，不足認伊涉有傷害致死犯行等語。經查：
  (一)被告丙○○與被害人林愛玲本係夫妻，共同居住在桃園縣桃
    園市○○路92號3樓，該時並有友人乙○○暫居屋內，另2樓
    住戶為甲○○，嗣於96年3月23日上午7 時許，被告在上址2
    樓浴室發現被害人坐在馬桶上，神智昏迷，經與乙○○、甲○○等人協助並緊急送醫，惟被害人仍因外傷性頭部創傷致
    顱內出血併胰腺出血、肺炎，延至翌日（24日）上午8 時17
    分許，終因起腦幹出血及中樞神經休克而不治死亡等情，業
    據被告供述在卷，核與證人乙○○、甲○○證述情節相符，
    復經臺灣桃園地方法院檢察署檢察官督同檢驗員相驗屬實，
    且經法務部法醫研究所解剖鑑定明確，壢新醫院96年3 月24
    日000000000000號診斷證明書、現場照片、勘（相）驗筆錄
    、解剖筆錄、驗屍現場紀錄表、相驗屍體證明書、檢驗報告
    書、法務部法醫研究所96年4月21日（96）醫鑑字第0961100
    465 號鑑定報告書、刑案現場平面配置圖、壢新醫院病歷資
    料各1份在卷可稽（見96年度相字第569號偵查卷(一)第25頁至
    第40頁、第45頁、第55頁至第64頁、第81頁、第85頁至第96
    頁、第103頁至第108頁、第117頁至第125頁、第132 頁，偵
    查卷(二)第9頁至第44頁、第48頁至第117頁），堪以認定。惟
    而，前開事證僅得證明被告與被害人該時同住一處，究被告
    有無毆打被害人行為，又被害人所受之外傷性頭部創傷是否
    即為被告行為所致，可認被害人死亡結果與被告毆打行為間
    具有相當因果關係，自仍應檢視相關事證，以資判斷。
  (二)又者，被告丙○○與被害人林愛玲、友人乙○○於97年3 月
    22日晚間起，在上址3 樓住處一同飲酒，嗣於翌日（23日）
    凌晨2 時21分許因酒醉鬧事，經渠等其中一人持以被告所有
    門號0000-000-000號行動電話去電110 報案，經桃園縣政府
    警察局勤務指揮中心受理，指派桃園縣政府警察局桃園分局
    武陵派出所處理，再通報執行巡邏勤務之警員丁○○、戊○○到場處理，該時被告、被害人及乙○○外觀均無受傷，現
    場亦無打鬥跡象或持刀殺人等情，有桃園縣政府警察局勤務
    指揮中心受理案件紀錄表、警員丁○○與戊○○製作之職務
    報告各1 份在卷可稽（見同上偵查卷(一)第23頁至第24頁），
    由此觀之，警員丁○○、戊○○到場處理時，渠等尚無明顯
    打鬥痕跡，被害人該時亦無受傷情狀，究斯時起至同日上午
    7 時許被告發現被害人時止，渠等間發生何事、有無衝突，
    又被害人係因何故坐在上址2 樓浴室之馬桶上，不無疑問。
    復且，參諸證人丁○○於本院審判時結稱：伊當時係巡邏時
    經無線電通報，現場為出租公寓，樓下並未上鎖，因聽見有
    人講話，遂循著聲音前往3 樓，看見兩男一女在房間喝酒，
    講話比較大聲，詢問問題時渠等均有回答，但丙○○自稱為
    乙○○，乙○○則表示係丙○○夫妻酒後吵架，另經察看房
    間擺設完整無打鬥痕跡，未見刀子或有人受有外傷等語（見
    本院97年度訴字第89號刑事卷第81頁至第86頁）。另者，證
    人戊○○於本院審判時亦證稱：伊因林愛玲往生，經查證資
    料將當時處理經過製作職務報告，並由伊負責繕打，因詢問
    丙○○、林愛玲、乙○○時答非所問，遂認有胡言亂語情形
    ，而後再詢問丙○○卻自稱為乙○○，故認意識不清，經詢
    有無打架，答稱沒有，現場亦無人受傷或打鬥痕跡，而丙○○臉上眉頭、眼下處之傷痕，因伊與丙○○相距約1、2公尺
    ，且傷口很小，並未注意，另林愛玲該時坐在床上可確定臉
    上並無淤青或紅腫之情形等語（見同上刑事卷第86頁至第90
    頁）。兼由渠等證人證述觀之，於96年3月23日凌晨2時21分
    許，警員丁○○、戊○○接獲通報至被告上址3 樓住處察看
    時，被告、被害人及乙○○該時祇有酒醉之情，現場並無何
    人受有明顯外傷或有打鬥痕跡，雖被告有自稱乙○○名義之
    胡言亂語情形，但此際被害人未遭他人毆打，未受有何新傷
    ，自可認警員丁○○、戊○○到場處理時，渠等間並無打鬥
    衝突情事，亟難僅因被告酒醉之態，遽認該時其已有傷害被
    害人之事實存在。
  (三)再者，證人乙○○前於警詢時陳稱：於96年3 月22日晚間11
    時許，丙○○與林愛玲曾發生口角爭吵，但未見丙○○毆打
    林愛玲，而渠等酒後常發生口角及毆打情事，另伊僅有毆打
    林愛玲一耳光及破壞門扇、時鐘，係因生氣才破壞，並無要
    求丙○○不可向警員告知伊有動手毆打林愛玲情事，亦未動
    手毆打丙○○等語（見96年度相字第569號偵查卷(一)第9頁至
    第12頁）；又於偵查中指稱：當時伊與丙○○、林愛玲在飲
    酒，因林愛玲打伊而回手，嗣丙○○即報警稱有人拿刀殺人
    ，但事實上伊並無拿刀，係丙○○酒後喜歡報警並稱有人拿
    刀，而伊以前未見丙○○臉上有傷，另當日警員離去之後，
    在房門外聽聞林愛玲向伊呼喊，但因渠等一星期會打3、4次
    ，故不以為意等語（見同上偵查卷(一)第50頁至第51頁）；復
    於本院審判時證稱：伊當日飲酒後有吵架，並打林愛玲一耳
    光，丙○○便報警，俟警員離去後渠等即無繼續飲酒，復伊
    因生氣遂將廁所踢壞，嗣返回客廳經過丙○○房門時，有聽
    聞丙○○、林愛玲發生口角，林愛玲並向伊呼喊「二哥、二
    哥，快點來」，先前林愛玲也有如此呼喊，都是央求伊來幫
    忙不要被丙○○打，但該時因氣氛不好故不予理會，亦未聽
    見有摔東西的聲音，而伊於飲酒時並未見丙○○臉上有傷勢
    ，係在派出所始發現，另於製作警詢筆錄時，因害怕乃央求
    丙○○不要講出伊有打林愛玲耳光一事等語（見本院97年度
    訴字第89號刑事卷第162頁至第179頁）。細譯證人乙○○歷
    次所述，於96年3 月22日晚間被告丙○○、被害人林愛玲一
    同飲酒，但因發生吵架證人乙○○打被害人一耳光，以致有
    人報警，俟警員丁○○、戊○○離去，證人乙○○並因氣憤
    踢打廁所門，另被害人在房內呼喊證人乙○○前來等情，倘
    此節屬實，則渠等發生爭執、報警等事，皆源自證人乙○○
    動手打被害人耳光之行為，而報警所用之門號即為被告所有
    之行動電話，至可認為被告或被害人撥電報警，由此觀之，
    該時證人乙○○與被告、被害人間確發生爭執，且因證人乙○○打被害人耳光之行為以致被告或被害人報警處理，復於
    警員離去後更踢門發洩情緒，顯然證人乙○○為渠等爭執之
    肇事者，該時情緒甚為不悅，且能將廁所門踢壞，其力道應
    相當猛烈，被告與被害人應可聽聞而走出房門察看，為何證
    人乙○○僅祇稱返回客廳時聽聞被害人呼喊證人乙○○乙節
    ，對己身所為刻意忽略，復央求被告於警詢時隱瞞有動手打
    被害人耳光一事，其動機為何？是否實為證人乙○○毆打被
    害人，著實可疑。是以，證人乙○○於96年3 月22日晚間與
    被告、被害人飲酒時，因故發生爭執而動手毆打被害人，且
    於警員丁○○、戊○○離去後，有踢打廁所門洩憤之情，但
    證人乙○○對己身所為卻避重就輕，所言究否屬實，已非無
    疑，自難單憑證人乙○○有瑕疵之陳述，遽認被告於警員離
    去後，有毆打被害人之情事。
  (四)另者，證人甲○○前於警詢時證稱：丙○○於96年3 月23日
    上午至伊位在桃園縣桃園市○○路92號2 樓住處敲門，並要
    求將林愛玲抬至3 樓房間，當時林愛玲躺在地上，兩眼閉著
    、鼻子流血、左眼頰有擦傷、完全無意識，而於當日凌晨 2
    時許，伊曾聽聞丙○○、林愛玲、乙○○等人在3 樓吵架及
    摔東西之聲音，並聽見林愛玲說好了很大聲，之後便無聽到
    吵架聲等語（見96年度相字第569 號偵查卷(一)第7頁至第8頁
    ）；復於本院審判時結稱：伊於96年3月23日凌晨2時許聽見
    「碰」的一聲，及林愛玲有說「好了」很大聲外，並無聽聞
    類似「不要打人」、「住手」話語，其後約5 分鐘伊又睡著
    ，直至丙○○敲門才醒來，其後伊從林愛玲腋下撐著身體，
    與丙○○搬著腳部抬至3 樓，該時僅注意林愛玲鼻孔及手指
    有流血等語（見本院97年度訴字第89號刑事卷第116 頁至第
    131 頁）。是由證人甲○○證述可知，於96年3月23日凌晨2
    時許，僅聽聞被害人林愛玲說了很大一聲「好了」，另有「
    碰」的一聲，別無聽聞較大聲響，直至同日上午被告丙○○
    敲門方清醒，若被告確有毆打被害人致死情事，其爭吵聲應
    持續一段時間，證人甲○○理當有所聽聞，為何祇聽聞「好
    了」、「碰」一聲後即悄然無聲，顯與常情有違；復被害人
    係在上址2 樓浴室為被告發現，並通知證人甲○○協助搬運
    ，倘被害人係在3樓房間遭被告毆打，而後被告再將之抬往2
    樓浴室，但參酌被害人嗣後尚且需由被告與證人甲○○一同
    抬往3樓，則以被告一己之力抬至2樓顯非易事，更可能於搬
    運途中製造聲響而為證人甲○○所聽聞，然證人甲○○卻俱
    無聽聞有何異聲，亦與事理有悖；反之，如被害人係於遭毆
    打後自行走至2 樓浴室，為何不向證人乙○○或甲○○求援
    ，容有疑問，是難認該聲響即為被告毆打被害人所造成。況
    且，證人乙○○與被告、被害人曾發生爭執等情，已如前述
    ，則證人甲○○所聽聞「碰」的一聲，是否為證人乙○○腳
    踢廁所門所造成之聲響，另被害人「好了」話語是否為停止
    渠等間爭吵所言，均有可能，其聲響並非當然可認係被告與
    被害人間毆打所造成，自難逕以此為不利被告之事實認定依
    據。基上，證人甲○○於96年3 月23日凌晨睡眠間所聽聞被
    害人所述「好了」及「碰」的一聲，其聲響造成之原因多端
    ，要無以遽認被告確有毆打被害人，而為證人甲○○所聽聞
    ，即不得為不利被告之事實認定。
  (五)復且，參諸本案採證照片及現場平面圖，被告丙○○臉上雖
    有些許傷痕，而當日所著衣服並有因拉扯而破損之情，然證
    人戊○○前已證稱：因丙○○傷口很小，且相距1、2公尺，
    如有這些傷口亦不會看見，伊僅注意明顯流血之大傷等語（
    見同上刑事卷第90頁至第91頁），是被告所留傷勢及衣物破
    損之情究否為證人戊○○離去後始產生，已非無疑，要不得
    逕謂此係因被害人林愛玲反抗拉扯所造成。再者，採自上址
    3樓臥室床板編號7棉棒、被告上衣標示00000000、00000000
    處之血跡DNA，與被害人DNA-STR型別相同，該型別在臺灣地
    區中國人分布機率預估分為9.33x10^(-22)、33x10^(-22)等
    情，固有內政部警政署刑事警察局96年5月22日刑醫字第096
    0049457號鑑定書1份附卷可按（見96年度相字第569 號偵查
    卷(一)第134頁至第136頁）。惟而，兼衡被告本係在上址2 樓
    浴室內發現被害人坐在馬桶上，因無法獨自搬動被害人，遂
    央求證人乙○○一同將被害人抬往3 樓房間，則被告於發現
    被害人之際，因身體接觸而沾染被害人血跡，復因在3 樓房
    間對被害人施以急救而留有血跡，嗣後再予擦拭或因搬挪而
    抹去，均未悖於常情，自難以現場被害人所留血跡位置，認
    此屬被告與被害人間拉扯所造成，而謂被告確有毆打被害人
    成傷情事。至於，被告前於偵查中羈押訊問時供稱：伊衣服
    上之血跡可能係案發當晚與被害人發生口角時沾到，並有以
    拳頭毆打被害人等語，惟被告嗣於本院審判時均否認有毆打
    被害人情事，案發經過則因酒醉而不記憶，且證人丁○○、
    戊○○均證稱被告於警員報場察看時已有胡言亂語之情，是
    被告所辯當日因酒醉而不記憶之情，應非虛假，其於羈押訊
    問時之供述內容，應為其事後推測之詞，不可遽認屬自白，
    亟難以此為不利被告之判斷。是以，本案案發現場所留各項
    跡證，均無以佐認被確告曾與被害人發生拉扯，以致被告毆
    傷被害人致死，自難謂被告有傷害致死之行為。
  (六)況且，質之法務部法醫研究所96年4 月21日（96）醫鑑字第
    0961100465號鑑定報告書所載，被害人林愛玲係因頭部外傷
    、顱內出血併胰腺出血、肺炎引起腦幹出血及中樞神經休克
    而死亡，死亡方式為「他為」（見96年度相字第569 號偵查
    卷(一)第120頁至第125頁）；復參法務部法醫研究所97年8月1
    日法醫理字第0970003416號、97年9月5日法醫理字第097000
    4135號函文表示：被害人主要死因為外傷性頭部外傷，然本
    案亦無法完全排除自行跌倒右側跌倒致腦幹出血之可能性，
    但以死者慢性酗酒及脂肪肝病灶，可因肝功能性較差導致凝
    血機能亦較差而增加腦幹流血傾向之可能性結果；另由棍棒
    或徒手造成右顱頂區外傷之機率較高，端視顱骨有無線狀或
    凹陷性骨折，由現有資料研判應無骨折，則研判較軟性木棍
    或徒手（施力較大情況下）較有可能，若有骨折，則較支持
    為較硬質之木棍所造成之結果等語（見本院97年度訴字第89
    號刑事卷第141頁至第142頁、第147頁至第148頁），被害人
    死亡原因以頭部外傷較為可能，因本案被害人顱骨無骨折情
    形，應以較軟性木棍，或徒手施力較大情況下，造成頭部外
    傷之結果，然亦無法完全排除自行跌倒右側跌倒致腦幹出血
    之可能性。由此觀之，倘被害人確因外傷性頭部外傷以致死
    亡，以軟性木棍或徒手施力較大情況下，較為可能，然本案
    現場並無查獲有棍棒等物，且證人甲○○、乙○○亦均證稱
    未見有何棍棒等物（見同上刑事卷第121頁、第173頁），則
    被告丙○○所及之處並無棍棒等物，要如何毆打被害人頭部
    傷重致死，實難為之，且若以徒手毆打，亦須於施力較大情
    形下始得造成，惟由證人甲○○等人所述，並無可認被告與
    被害人間確有發生毆打之情，亟難逕以臆測之詞謂被害人係
    遭被告徒手重力敲傷致死。基上，法務部法醫研究所鑑定結
    果，固認被害人以外傷性頭部外傷為主要死因，然其造成原
    因以軟性木棍或徒手施力較大情況下，較為可能，但本案無
    以確認被告有持棍棒或徒手重力敲擊被害人之行為，自難執
    以該鑑定結果謂被告應對被害人之死亡結果負傷害致死之責
    任。
  (七)據此，被告丙○○與被害人林愛玲、友人乙○○前於96年 3
    月23日凌晨，因飲酒發生爭執，經警員丁○○、戊○○於同
    日凌晨2 時21分許接獲通報前往察看，惟此際渠等並無何人
    受傷抑或有打鬥之痕跡，俟警員離去後乙○○則有腳踢廁所
    門洩憤之情，而住居渠等樓下之甲○○僅聽聞被害人大聲說
    了「好了」及「碰」的一聲，當日凌晨並未再聽聞何聲響，
    綜合觀之，該段期間並無可認被告與被害人間發生毆打之情
    事；再證人乙○○指述被告與被害人間爭吵情事，因就己身
    與被害人間爭執有避重就輕之情，而有不可全然採信之瑕疵
    存在，另被告臉上傷勢、衣服破損及現場所留被害人血跡，
    均無以相互勾稽而認屬被告、被害人間拉扯、毆打所造成，
    復被害人死亡原因以頭部外傷為主，但本案查無行兇所用之
    軟性木棍，抑或可認為被告徒手重力敲擊所致，實難遽以此
    謂被告應就被害人之死亡結果負責，認有傷害致死之行為存
    在。是被告就本案所涉傷害致死之罪嫌，未達於無合理懷疑
    之程度，自難逕以該罪名相繩。
五、綜上所述，本案關於被告丙○○被訴傷害致死罪行之證明，
    未達於通常一般之人均不致有所懷疑，而得確信其為真實之
    程度，殊屬無從為有罪之確信。此外，本院復查無其他積極
    證據足資證明被告有公訴意旨所指之犯行，是應認不能證明
    犯罪，揆諸首揭說明，本案自應為被告無罪之諭知。
據上論斷，應依刑事訴訟法第301條第1項，判決如主文。
本案經檢察官施昱廷到庭執行職務。
中    華    民    國    97    年    10    月    30    日
                  刑事第六庭  審判長法  官  錢建榮
                                    法  官  宣玉華
                                    法  官  黃翊哲
以上正本證明與原本無異。
如不服本判決，應於判決送達後10日內向本院提出上訴狀（應附
繕本），其未敘述上訴理由者，應於上訴期間屆滿後20日內補提
理由書狀於本院，上訴於臺灣高等法院。
                                    書記官  劉霜潔
中    華    民    國    97    年    10    月    30    日


司法院資訊處製作；財團法人民間司法改革基金會備份。
